【裁判字號】    99,台上,6134
【裁判日期】    991007
【裁判案由】    妨害性自主
【裁判全文】
最高法院刑事判決            九十九年度台上字第六一三四號
上  訴  人  劉００
選任辯護人  謝世瑩律師
上列上訴人因妨害性自主案件，不服台灣高等法院中華民國九十
九年六月十一日第二審更審判決（九十九年度重上更(二)字第八五
號，起訴案號：台灣新竹地方法院檢察署九十四年度偵字第六一
五六號），提起上訴，本院判決如下：
    主  文
上訴駁回。
    理  由
按刑事訴訟法第三百七十七條規定，上訴於第三審法院，非以判
決違背法令為理由，不得為之。是提起第三審上訴，應以原判決
違背法令為理由，係屬法定要件。如果上訴理由書狀並未依據卷
內訴訟資料，具體指摘原判決不適用何種法則或如何適用不當，
或所指摘原判決違法情事，顯與法律規定得為第三審上訴理由之
違法情形，不相適合時，均應認其上訴為違背法律上之程式，予
以駁回。本件原判決認定上訴人劉○○（代號00000000Ａ）接續
多次以毆打、恫嚇方式，夜晚在住所房間內，對就讀○○縣○○
國民小學之未滿十四歲親生女兒Ａ女為性交行為，經該小學校長
葉○○無意間聽見上訴人之妻Ｃ女質問上訴人，查覺有異而指示
Ａ女班級導師施○○瞭解其情，施○○基於性別考量而委請Ａ女
認輔教師陳○○與Ａ女晤談得知，旋由該校依法通報等情，因予
撤銷第一審判決，改判仍論處上訴人對未滿十四歲之女子，以強
暴之方法而為性交罪刑，已敘明係以：(一)被害人Ａ女於警詢、偵
審中不利上訴人之指訴與證人陳○○結證晤談Ａ女之經過及所撰
認輔晤談紀錄、輔導紀錄表之內容相符，並經證人葉○○證實案
發經過，且Ａ女經診斷其處女膜破裂，有○○榮民醫院受理疑似
性侵害事件驗傷診斷書在卷為憑；(二)原審當庭勘驗上訴人左臀側
面一個痘疤（於夜晚極易誤認為痣）及左大腿上方刺青，亦與Ａ
女指訴上訴人身體特徵相符；(三)上訴人經法務部調查局實施測謊
鑑定結果，對於否認以生殖器插入Ａ女陰道等問題，均呈情緒波
動反應，研判有說謊，有該局測謊報告書在卷可稽等項證據，資
為事實認定。對上訴人否認犯罪，提出Ａ女署名、內容有關其「
說謊冤枉父親」之自白書乙紙，並舉證人Ｃ女及上訴人之母陳○
○為證，謂Ａ女指訴不實云云，原判決認為該自白書係Ａ女於案
發後遭受Ｃ女及陳○○之極大壓力、為迴護上訴人而簽署，並非
出於Ａ女之意願，均無從為有利上訴人之認定，俱依調查所得心
證，詳加指駁說明。從形式上觀察，原判決並無違背法令情事。
上訴意旨無視原判決上開各項論證說明，徒執原判決敘明不予採
信之證據資料，自為相異之評價，指摘原判決採證有適用法則不
當、理由不備或矛盾之違法云云，顯不足據以辨認原判決已具備
違背法令之形式要件。至卷附第一審依職權向○○縣○○國民小
學所調取之認輔教師陳○○所撰認輔晤談紀錄、輔導紀錄表，原
判決業已說明依刑事訴訟法第一百五十九條之四規定具證據能力
，上訴人及其選任辯護人於原審復未就此爭執（見原審卷第十六
背面至十七頁），上訴意旨指摘原判決未說明上開文書係何人製
作、何以係公務員職務上所製作之文書，有理由不備之違法云云
，顯非依據卷內資料執為指摘之合法第三審上訴理由。本件上訴
違背法律上之程式，應予駁回。
據上論結，應依刑事訴訟法第三百九十五條前段，判決如主文。
中    華    民    國  九十九  年    十    月    七    日
                      最高法院刑事第十庭
                          審判長法官  花  滿  堂
                                法官  黃  正  興
                                法官  陳  東  誥
                                法官  林  錦  芳
                                法官  洪  昌  宏
本件正本證明與原本無異
                                      書  記  官
中    華    民    國  九十九  年    十    月   十一   日
                                                      Q

司法院資訊處製作；財團法人民間司法改革基金會備份。
